【裁判字號】    98,訴,2601
【裁判日期】    980929
【裁判案由】    毒品危害防制條例
【裁判全文】
臺灣臺中地方法院刑事判決              98年度訴字第2601號
公  訴  人  臺灣臺中地方法院檢察署檢察官
被      告  甲○○
                    （現於臺灣臺中監獄執行中）
上列被告因毒品危害防制條例案件，經檢察官提起公訴（98年度
毒偵字第1389號），被告於本院受命法官行準備程序時，對於犯
罪事實為有罪之陳述，經本院合議庭裁定由受命法官獨任適用簡
式審判程序，判決如下：
    主    文
甲○○施用第一級毒品，累犯，處有期徒刑柒月。扣案之第一級
毒品海洛因壹包（含包裝袋，驗餘淨重零點零陸捌伍公克），沒
收銷燬之。又施用第二級毒品，累犯，處有期徒刑伍月。應執行
有期徒刑拾壹月。扣案之第一級毒品海洛因壹包（含包裝袋，驗
餘淨重零點零陸捌伍公克），沒收銷燬之。
    犯罪事實及理由
一、本件犯罪事實如下：
  (一)甲○○於民國93年間因施用毒品案件，經本院裁定送勒戒處
    所施以觀察、勒戒，嗣因無繼續施用毒品之傾向，於93年3
    月24日執行完畢釋放，並經臺灣臺中地方法院檢察署檢察官
    以93年毒偵字第785 號為不起訴處分在案；又於94年間因違
    反毒品危害防制條例及恐嚇案件，分別經本院判處有期徒刑
    9 月及4 月確定，應執行有期徒刑1 年，於民國95年12月15
    日縮刑期滿執行完畢，又於96年間因竊盜等案件，經本院判
    處應執行有期徒刑1 年4 月確定，甫於97年12月14日因縮短
    刑期執行完畢。詎不知悔改，且於上開觀察、勒戒執行完畢
    釋放後5 年內，再犯上開施用毒品罪，並經判刑確定後，仍
    不知戒絕毒癮，猶基於施用第二級毒品甲基安非他命之犯意
    ，先於98年3 月31日下午5 、6 時許，在臺中市中正公園內
    某處，以將甲基安非他命放在錫箔紙上燒烤吸食其煙霧之方
    式，施用第二級毒品甲基安非他命1 次後，旋於10分鐘後，
    另基於施用第一級毒品海洛因之犯意，以將第一級毒品海洛
    因置入針筒加水稀釋注射之方式，施用第一級毒品海洛因1
    次。嗣於98年4 月2 日因形跡可疑而為警查獲，並扣得第一
    級毒品海洛因1 包（送驗淨重0.0721公克，驗後淨重0.0685
    公克）。甲○○於被查獲後供出其所施用海洛因之來源為陳
    文榮並因而破獲。
  (二)案經臺中市警察局第二分局報告臺灣臺中地方法院檢察署檢
    察官偵查起訴。
二、證據名稱：
  (一)被告甲○○於偵查中及本院審理時之自白。
  (二)中山醫學大學附設醫院藥物檢測中心尿液檢驗報告及臺中市
    警察局第二分局委託鑑驗代號與真實姓名對照表。
  (三)扣案之第一級毒品海洛因1 包（送驗淨重0.0721公克，驗後
    淨重0.0685公克）。
  (四)臺灣高等法院被告全國前案紀錄表。
三、論罪科刑：
  (一)核被告所為，係犯毒品危害防制條例第10條第1 項之施用第
    一級毒品罪及同條第2 項之施用第二級毒品罪。又其持有第
    一、二級毒品後進而施用，其持有之低度行為，應為施用之
    高度行為所吸收，不另論罪。被告所犯前開施用第一、二級
    毒品2 罪間，犯意各別、行為互殊，自應分論併罰。
  (二)被告於94年間因違反毒品危害防制條例及恐嚇案件，分別經
    本院判處有期徒刑9 月及4 月確定，應執行有期徒刑1 年，
    於民國95年12月15日縮刑期滿執行完畢，又於96年間因竊盜
    等案件，經本院判處應執行有期徒刑1 年4 月確定，甫於97
    年12月14日因縮短刑期執行完畢乙節，有刑案資料查註紀錄
    表及臺灣高等法院被告前案紀錄表各1 件在卷可稽，其受有
    期徒刑執行完畢後，故意再犯本案有期徒刑以上之2 罪，均
    為累犯，各應依刑法第47條第1 項論以累犯，並加重其刑。
  (三)又按犯毒品危害防制條例第10條所定施用毒品罪，供出毒品
    來源，因而破獲者，得減輕其刑，毒品危害防制條例第17條
    第1 項定有明文。其立法意旨重在鼓勵具體供出其上游販毒
    者，俾資追查毒梟前手及其上游毒品，以杜絕毒品之蔓延與
    氾濫為目的。查本件被告於98年4 月2 日為臺中市警察局第
    二分局查獲後，係供出其所施用海洛因毒品來源為陳文榮，
    經該分局檢具陳文榮涉嫌販賣毒品案件相關資料向本院聲請
    搜索票而破獲後，並移送臺灣臺中地方法院地檢署偵查起訴
    乙節，有臺中市警察局第二分局98年8 月27日中分二警偵字
    第0980 025239 號函及98年度偵字第10151 號起訴書在卷可
    佐（見本院卷第24至27頁，足見被告確已供出其98年3 月31
    日所施用海洛因毒品來源為案外人陳文榮，是其施用第一級
    毒品之犯行，應依毒品危害防制條例第17條第1 項之規定，
    減輕其刑，並依法先加後減之。
  (四)爰審酌被告前已有多次施用毒品之素行，迭經法院論罪科刑
    並送監執行（現仍另因毒品案件在監執行中），屢無視於毒
    品對於自身健康之戕害及國家對於杜絕毒品犯罪之禁令，復
    有本件施用毒品及持有犯行，惟施用毒品原具自戕之性質，
    且被告坦認犯行，亦表悔意等一切情狀，分別量處如主文所
    示之刑，並定其應執行刑。又扣案第一級毒品海洛因1 包（
    送驗淨重0.0721公克，驗餘淨重0.0685公克），經送驗結果
    ，確檢出海洛因成分，有行政院衛生署草屯療養院鑑定書1
    紙在卷可憑（見偵查卷第20頁），依毒品危害防制條例第18
    條第1 項前段之規定，諭知沒收銷燬之，附此敘明。
據上論斷，應依刑事訴訟法第273 條之1 第1 項、第299 條第1
項前段、第310 條之2 、第454 條第2 項，毒品危害防制條例第
10條第1 項、第2 項、第17條第1 項、第18條第1 項前段，刑法
第11條、第47條1 項、第51條第5 款、第9 款，判決如主文。
中    華    民    國    98    年    9     月    29    日
                  刑事第十五庭  法  官  廖純卿
以上正本證明與原本無異。
如不服本判決應於收受判決後10日內向本院提出上訴書狀，並應
敘述具體理由；其未敘述上訴理由者，應於上訴期間屆滿後20日
內向本院補提理由書（均須按他造當事人之人數附繕本）「切勿
逕送上級法院」。
                                書記官  柳寶倫
中    華    民    國    98    年    9     月    29    日
附錄論罪科刑法條
毒品危害防制條例第10條
施用第一級毒品者，處 6 月以上 5 年以下有期徒刑。
施用第二級毒品者，處 3 年以下有期徒刑。


司法院資訊處製作；財團法人民間司法改革基金會備份。
